【裁判字號】    97,聲,5623
【裁判日期】    971218
【裁判案由】    聲請停止羈押
【裁判全文】
臺灣板橋地方法院刑事裁定               97年度聲字第5623號
聲  請  人
即  被  告  甲○○
上列聲請人即被告因犯偽造文書等案件，聲請具保停止羈押，本
院裁定如下：
    主  文
聲請駁回。
    理  由
一、被告甲○○因涉犯刑法第三百三十九條第一項詐欺取財罪嫌
    、同法第二百十六條、第二百十一條行使偽造公文書罪嫌、
    同法第二百十八條第一項偽造公印文罪嫌及同法第一百五十
    八條冒用公務員行使職權（起訴書誤載為同法第一百五十九
    條）等罪嫌，前經本院訊問後，認為被告犯罪嫌疑重大，且
    其中所涉詐欺罪嫌，有事實足認有反覆實施同一犯罪之虞，
    又三名被害人遭詐騙之金額高達新臺幣（下同）二千多萬元
    ，有刑事訴訟法第一百零一條之一第一項第七款之情形，認
    有羈押之必要，於民國九十七年八月十一日裁定執行羈押，
    並自九十七年十一月十一日起延長羈押二月在案。
二、聲請意旨略以：被告之羈押，依刑事訴訟法第一百零一條規
    定，須犯罪嫌疑重大，且有(一)逃亡或有事實足認為有逃亡之
    虞；(二)有事實足認為有湮滅、偽造、變造證據或勾串共犯或
    證人之虞；(三)所犯為死刑、無期徒刑或最輕本刑為五年以上
    有期徒刑之罪；(四)預防性羈押，有事實足認為有反覆實施同
    一犯罪之虞等情形之一，非予羈押，顯難進行追訴、審判或
    執行，始得為之。被告雖涉犯詐欺罪，嫌疑重大，惟被告為
    警查獲後，即坦承所有犯行，於偵查中亦據實供述，在審理
    時，更全力配合調查，詳述本案始末。被告並非十惡不赦之
    徒，且有正當職業、固定住居所及一定家庭關係，被告不可
    能拋家棄子，選擇逃亡，自與刑事訴訟法第一百零一條第一
    款所定情形不符。又本案共犯已全落網，且一審業已宣判，
    被告自無湮滅、偽造、變造證據之可能，亦無勾串共犯或證
    人之必要。再者，刑法第三百三十九條詐欺罪之法定刑為五
    年以下有期徒刑，與刑事訴訟法第一百零一條第三款規定之
    情形亦顯不相符。被告無犯罪之慣性或以犯罪為常業，或因
    懶惰成習而犯罪，且被告所為犯行並非嚴重職業性犯罪，基
    此被告實無再犯或反覆實施同一犯罪之虞，而應予預防性羈
    押。本案業已宣判，實無「非予羈押，顯難進行追訴、審判
    或執行」之情事存在，被告既無前開羈押之原因，且無羈押
    之必要，懇請鈞院在本案確定，入監執行前，能准予停止羈
    押，讓被告能安頓及照顧年邁母親及妻子、稚子生活所需，
    被告定會引以為戒，痛定思痛，絕不重蹈覆轍，為此被告聲
    請准予具保停止羈押等語。
三、按被告經法官訊問後，認為犯刑法第三百三十九條之詐欺罪
    ，其嫌疑重大，有事實足認為有反覆實施同一犯罪之虞，而
    有羈押之必要者，得羈押之，刑事訴訟法第一百零一條之一
    第一項第七款定有明文。此即所謂之「預防性羈押」。考其
    立法目的，乃係因該條所列各款犯罪，一般而言，對於他人
    生命、身體、財產有重大之侵害，對社會治安破壞甚鉅，而
    其犯罪性質，從實證之經驗而言，犯罪行為人大多有一而再
    、再而三反覆為之之傾向，故為避免此種犯罪型態之犯罪行
    為人，在同一社會環境條件下，再次興起犯罪之欲念而再為
    同一之犯罪，因此透過及早拘束其身體自由之方式，以有效
    預防可能之再犯，並保護社會大眾免於受到其侵害。經查，
    被告與該案其餘被告所組成之詐欺集團自九十七年六月三十
    日起至同年七月十七日為警查獲止，短短不到一個月，即先
    後詐騙被害人王劉西珍、王朝卿、邱炳燭，分別達二千一百
    零五萬元、三百萬元、四十五萬元，詐騙金額合計高達二千
    四百五十萬元，顯見被告所為對社會治安破壞甚鉅，況被告
    所屬詐騙集團之主要成員均尚未到案，渠等與被告尚有聯絡
    之可能，堪認被告仍有反覆實施詐欺罪之虞，應認本院當初
    對被告執行羈押之該項原因仍繼續存在，且被告所涉首揭偽
    造文書等犯行，業經本院於九十七年十二月十一日以九十七
    年度訴字第三四０九號判決判處有期徒刑五年，為確保本案
    後續審理及執行順利，並阻其再犯，仍有羈押之必要。又「
    預防性羈押」既係透過及早拘束被告身體自由之方式，以有
    效預防可能之再犯，並保護社會大眾免於受到其侵害，自與
    其是否有固定住居所等情無關。被告在遭本案羈押前，自九
    十七年六月間起即因應徵工作而加入成為詐欺集團成員，何
    來有正當職業可言，是被告前開所辯，自無足採。再者，被
    告之家庭狀況，依法並非法院決定停止羈押與否所應審酌之
    事項，尚不足為法院准予停止羈押之理由。末查，本院乃因
    被告有刑事訴訟法第一百零一條之一第一項第七款之情形，
    且有羈押之必要，於九十七年八月十一日裁定執行羈押，並
    於同年十月二十九日裁定自九十七年十一月十一日起延長羈
    押二月，本院裁定羈押被告與否，既非以被告是否有刑事訴
    訟法第一百零一條第一項第一款至第三款所定情形為據，是
    被告此部分聲請意旨，應屬誤認，附此敘明。
四、綜上所述，本院認被告羈押之原因尚未消滅，仍有羈押之必
    要，所請具保停止羈押，不能准許，應予駁回。
中    華    民    國    97    年    12    月    18    日
                    刑事第七庭  審判長法  官  潘翠雪
                                      法  官  楊明佳
                                      法  官  王士珮
上列正本證明與原本無異。
如不服本裁定應於送達後5日內向本院提出抗告狀。
                                      書記官  郭晉良
中    華    民    國    97    年    12    月    18    日


司法院資訊處製作；財團法人民間司法改革基金會備份。
